臺灣屏東地方法院交通事件裁定　　　　　　　　　　　九十一年度交聲字第八六號
　　異　議　人　甲○○
　　即受處分人
右列受處分人因違反道路交通管理處罰條例案件，對於交通部公路局屏東監理站九十
一年七月二十三日所為之處分（屏監違字第八二－ＶＧ0000000號），聲明異
議，本院裁定如左：
    主  文
異議駁回。
    理  由
一、按舉發違反道路交通管理事件，舉發單位應於舉發當日或翌日午前，將該舉發違
    反道路交通管理事件有關文書或電腦資料連同有暫代保管物件者之物件送由該管
    機關，於舉發之日起四日內移送處罰機關；前項移送期間其屬逕行舉發者，自違
    反行為日起三十日內為之，如有查證必要者，得延長之，但不得逾三個月；民眾
    檢舉違反道路交通管理事件，有違反本條例之行為，自行為成立之日起，行為有
    連續或繼續之狀態，自行為終了之日起，已逾三個月者，公路主管或警察機關應
    不予舉發，違反道路交通管理事件統一裁罰標準及處理細則第二十九條第一、二
    項及第二十五條之四第一款分別定有明文。
二、異議意旨略以：異議人雖於民國九十年八月十九日上午八時五十六分在潮州鎮○
    ○路有超速之事實，舉發單位依法應於案發四日內移送監理單位，監理站對車輛
    亦要做好管制事項，以免移轉後產生費用爭議。而異議人於九十年九月七日就原
    所有車號ＥＪ－一三二０號之自小客車辦理報廢，當時並未有違規罰款紀錄，且
    已辦妥異動並退回溢繳汽車燃料費，異議人信賴監理站之欠費查核後，始為車輛
    之異動，應受信賴保護，政府單位自應吸收本件罰款。又該係由監理站於九十一
    年七月二十五日為付郵通知對之寄件處理，距案發日之九十年八月十九日已逾十
    一個月，依法本案已逾三個月之舉發期間，不得再舉發，爰依法聲明異議，請求
    撤銷原處分等語。
三、經查：
  (一)、異議人經本院合法通知，未遵期到院說明或補充其異議理由，本院依其聲明異
      議書狀所載之理由觀之，異議人對其於九十年八月十九日有違規超速之事實，
      並未予以否認，合先敘明。
  (二)、本件違規依屏東縣警察局舉發違反道路交通管理事件通知單所載，係「逕行舉
      發依據採證照片」，依前揭道路交通管理事件統一裁罰標準及處理細則第二十
      九條第二項「其屬逕行舉發者，自違反行為日起三十日內為之，如有查證必要
      者，得延長之，但不得逾三個月」之規定，本件違規舉發通知單之填載日期為
      九十年九月二十日，應自行到案日期為九十年十月二十日，電腦列管係九十年
      十月二日鍵入，有該件違規舉發通知單及交通部公路總局高雄區監理所屏東站
      於九十一年八月二十九日以九一高監屏字第九一一七０五七號函覆本院之函示
      在卷可參，是本件違規自行為日起，經製作舉發通知單、限自行到案期間、鍵
      入電腦列管等程序，雖已逾三十日之移送期間，然未逾三個月，依前揭規定，
      如有查證必要，移送期間原得延長至三個月，且此移送期間之規定乃在促使舉
      發單位儘速將違規事件移送裁罰，其性質應屬注意規定，亦不影響裁決之合法
      性。異議人片面截取該法第二十九條第一項之規定，而誤認舉發單位應於四日
      內移送等語，顯有誤解，此部分異議自無理由，不足採信。
  (三)、又本件舉發單位亦即屏東縣警察局潮州分局就本件違規舉發通知單於九十年九
      月二十日業已填具，並限違規人於九十年十月二十日前應自行到案，該舉發通
      知書經送達，並由其家屬葉世梅收受，有屏東縣警察局潮州分局於九十一年九
      月三日以九十一潮警交字第０九一００一四七四六號函覆本院所附之佳冬郵局
      交投清單影本在卷足參，是本件違規舉發於行為後之一月個後即已為之，並製
      作該舉發通知單，異議人謂「監理站於九十一年七月二十五日為付郵通知對之
      寄件處理，距案發日之九十年八月十九日已逾十一個月，依法本案已逾三個月
      之舉發期間，不得再舉發」等語，顯係混淆「舉發通知書」及「裁決書」二者
      ，異議人此部分異議理由，亦屬無據。
  (四)、再者，異議人於九十年八月十九日違規，九十年九月七日辦理報廢，其雖於辦
      理報廢時業已為欠費之查核，然其違規日距欠費查核日之期間甚短，本件違規
      舉發之填製係九十年九月二十日，依前揭道路交通管理事件統一裁罰標準及處
      理細則第二十五條之四第一款之規定，並無違反法令，亦無何行政疏失之情，
      雖本件交通違規電腦列管紀錄於九十年十月二日方鍵入，其作業程序時間與之
      有差距，致異議人於辦理車輛報廢及欠費查核時未及得知本件違規紀錄，然本
      件違規之行政處分效力不因之受影響，而依違反道路交通管理事件統一裁罰標
      準及處理細則第四十四條第二項之規定，在辦理車輛異動時，違規案件應先予
      予清結，然此規定並非指剛違規尚未及登錄列管，而車輛業已異動，行為人即
      有信賴原則之保護，而使違規之行政處分因之失效，異議人認該車業已辦妥異
      動並退回溢繳汽車燃料費，異議人信賴監理站之欠費查核後，始為車輛之異動
      ，應受信賴保護，政府單位自應吸收本件罰款等語，亦屬無憑，其異議自無理
      由。
  (五)、綜上所述，異議人確有超速行為，本件違規之作業，雖未及在異議人辦理車輛
      報廢時查知本件違規事件，然不因之免除該違規罰則，異議人執此為據，並無
      所憑，本件異議為無理由，應予駁回。
四、據上論斷，應依道路交通案件處理辦法第十九條，裁定如主文。
中      華      民      國      九十一      年    九    月    二十六    日
                              臺灣屏東地方法院交通法庭
                                  法  官
右正本證明與原本無異。
如不服本裁定應於收受送達後五日內向本院提出抗告書狀敘述抗告之理由抗告於台灣
高等法院高雄分院。
                                  書記官  魏慧夷
中      華      民      國      九十一      年    九    月              日
